臺灣臺中地方法院刑事判決　　　　　　　　　　　　九十一年度易字第一五五號
　　公　訴　人　臺灣臺中地方法院檢察署檢察官
　　被　　　告　壬○○
　　選任辯護人 梁宵良
　　被　　　告　辛○○
　　被　　　告　丙○○
　　被　　　告　甲○○
　　被　 告　己○○
　　被　　　告　戊○○
　　被　　　告　丁○○
右列被告因賭博案件，經檢察官提起公訴 (九十年度偵字第１２６３１號)，本院判
決如左：
    主  文
壬○○、辛○○、丙○○、甲○○、己○○、戊○○、丁○○均無罪。
    理  由
一、公訴意旨如附件起訴書所載。
二、被告壬○○、辛○○、丙○○雖均承認受僱於庚○○於台中市○○路○段三一五
    號九合遊藝場工作，丙○○擔任管理員工及現場之職務，壬○○及辛○○則負責
    開分、洗分及收取開分金錢之工作，然都否認有賭博犯行，都辯稱玩機具之客人
    不能憑寄分卡換取現金，而公訴意旨認為被告壬○○、辛○○、丙○○、甲○○
    、己○○、戊○○、丁○○等均犯賭博罪，係以被告等雖然否認有賭博犯行，且
    一致辯稱玩機具之客人不能憑寄分卡換取現金云云，惟證人黃照傑供證稱在上開
    場所玩電動機具之客人，如果洗分時，壬○○等人會持寄分卡給客人，要玩可以
    繼續再玩，若不玩可照寄分卡分數每分換一元，且參加之人須先提供身分證件加
    入為會員，另外被告甲○○於警訊中已明確供稱其是抱著希望能贏錢的心態去玩
    。參諸參賭之人必先提供身分證件供丙○○等人記載身分資料，有會員名冊扣案
    可稽，若非為過慮賭客，避免警方查悉賭博犯行，何有此舉，足見被告等人所辯
    均屬飾卸之詞而無可採信，為其依據。
三、經查本件雖扣有電動機具十七台（滿貫大亨六台、超八單機六台及五將門撲克單
    機五台）、會員名冊一本、機台得分洗分表二本、贈分表四張、七月十八日交接
    表、寄分卡二百一十五張（起訴書誤為二百五十一張）、兌換寄分卡五張、現場
    監視錄影帶一捲及櫃檯所存放之金錢新台幣六萬四千三百元，然查被告丁○○、
    己○○、戊○○、甲○○四人於警訊時，丁○○供稱如果機台內尚有一千分沒有
    玩完，店家就會給一張一千分之積分卡，待下次再來，以卡就可開一千分把玩，
    其不曾以積分卡兌換過現金，戊○○供稱其已到該遊藝場玩過三、四次，從來沒
    有兌換過現金或其他替代品，只拿過積分卡而已，己○○也供稱其係第一次到該
    遊藝場玩，而店員壬○○告稱如果沒打完之分數可以換積分卡，下次再用積分卡
    把玩，甲○○也供稱其曾到該場所二次，均不曾兌換過現金或其他替代品，雖然
    被告甲○○於警訊中供稱其係抱著希望贏錢之心態前往該遊藝場玩，然此係其個
    人之願望，實際上該遊藝場並未允許客人以未玩完之分數或多出之分數兌換現金
    或其他替代品，依渠等之供述，都不能認定該遊藝場有以所設置之機具與客人賭
    博之情形。又證人即承辦之警員黃照傑於本院審理時也證稱查獲當天之前其曾經
    前往該遊藝場兩天，觀察是否有賭博之情形，第一天沒有看到有賭博行為，第二
    天是有看到一位客人拿卡片給店內小姐，但是沒有看到小姐拿錢給客人，同樣不
    能認定該遊藝場有以所設置之機具與客人賭博之情形。雖黃照傑於其所製作之偵
    查報告書上，記載執行職務當天十三時四十分，在該遊藝場玩電動機具，而於機
    台分數累積為五百分時，向店員壬○○洗分兌換得新台幣（下同）五百元，然被
    告壬○○否認之，供稱證人黃照傑玩了二個多小時，之後又拿五百元要開分，其
    開完分之後，黃照傑說不要玩所開的機台，所以其才將五百元還給黃照傑，並非
    以剩餘之積分洗分兌換金錢。經本院訊問黃照傑，供稱其最後拿一千元向壬○○
    說要開五百分，壬○○沒有找五百元，而給其五百元之積分卡，其玩完要離開時
    ，拿該積分卡給壬○○問說可不可以兌換錢，壬○○就說可以。依照黃照傑之供
    述，則該五百元顯然不是洗分兌換之金錢，仍不能認定有賭博之行為。而黃照傑
    先前既然二度到該遊藝場把玩，均未發現有賭博行為，其後於執行職務當天，方
    以上開方式向壬○○取得金錢，而後移送偵辦，自係陷害教唆行為，以此手段取
    得之證據，應無證據能力，自亦不得以其所製作之偵查報告所載內容，認定九合
    遊藝場有以電動機具賭博之情形。另公訴人認為賭客到九合遊藝場把玩，必須提
    供身分證件給被告丙○○登記身分資料，登記於會員名冊，此係為過濾身分避免
    警方查悉，足以證明該遊藝場有賭博之情形。然查遊樂場所採行會員制者比比皆
    是，難謂採行會員制者即係為不法之行為之掩護，本院亦認為不能以此認定該遊
    藝場有賭博之事實。綜上所述，本院不能證明被告等犯罪，均應諭知無罪。
四、被告甲○○、己○○、戊○○、丁○○等經合法傳喚，無正當理由不到庭，然本
    件本院認為係應諭知無罪之案件，不待其等陳述逕為判決。
五、據上論斷，應依刑事訴訟法第三百零一條第一項、第三百零六條，判決如主文。
中      華      民      國     九十一     年     七     月     三十一  日
                                      法  官     李 添 興
右正本證明與原本無異。
如不服本判決，應於判決送達後十日內向本院提出上訴狀，上訴於臺灣高等法院臺中
分院( 須附繕本 )。
                                      書記官
中      華      民      國     九十一     年     七     月     三十一  日
附件
臺灣臺中地方法院檢察署檢察官起訴書              九十年度偵字第一二六三一號
    被    告  壬○○  女  二十一歲（民國○○○年○月○○○日生）
                      住台中縣大里市○○里○○路一五八巷一弄一二四號
                      國民身分證統一編號：Ｚ000000000號
              辛○○  女  二十一歲（民國○○○年○月○日生）
                      住新竹市○區○○里○○路四００巷六六弄六號
                      國民身分證統一編號：Ｚ000000000號
              丙○○  男  三十六歲（民國○○○年○○月○日生）
                      住台中市○區○○里○○路五四之四之七號
                      國民身分證統一編號：Ｚ000000000號
              甲○○  男  三十七歲（民國○○○年○月○日生）
                      住彰化市○○里○○○路五一巷十一號
                      國民身分證統一編號：Ｚ000000000號
              己○○  男  三十三歲（民國○○○年○月○日生）
                      住嘉義縣鹿草鄉下麻村麻豆店一之三號
                      國民身分證統一編號：Ｚ000000000號
              戊○○  女  四十五歲（民國○○○年○月○○日生）
                      住南投縣南投市振興里振興巷四七弄三八號
                      國民身分證統一編號：Ｚ000000000號
              丁○○  男  三十五歲（民國○○○年○月○○○日生）
                      住高雄市○○區○○里○○路二０三巷三十弄七號
                      國民身分證統一編號：Ｚ000000000號
右列被告因賭博案件，已經偵查終結，認應提起公訴，茲將犯罪事實及證據並所犯法
條，分敘如左：
            犯罪事實
一、壬○○、辛○○、丙○○與庚○○（另簽分偵辦）基於共同意圖營利之概括犯意
    ，由庚○○於民國九十年六月底起先後僱用丙○○、壬○○、辛○○，並提供台
    中市○○區○○路四段三一五號九合合遊藝場之公眾得出入場所，設置「滿貫大
    亨」、「超八單機」、「五將門撲克單機」等電動賭博機具，聚集不特定之多數
    人把玩，賭博財物，由丙○○管理員工及現場，壬○○及辛○○則負責開分、洗
    分及兌換賭金工作。為過慮、掌控賭客，參賭之人須先行提供國民身分證或健保
    卡、駕駛執照等身分證件供丙○○等人填載個人資料於會員名冊。其賭博方式，
    賭客先以現金交付壬○○或辛○○，並指定所欲把玩之賭博機具後，由壬○○、
    辛○○開分（一元一分），依所把玩機種之不同，賭客每次最少須押一分，最高
    不得超過八十分，如押中，可贏得０．五倍至五十倍不等之分數，如未押中，則
 所押分數遭吃掉，賭客如中途不玩，可通知壬○○或辛○○洗分，並將當時賭客
    所現存分數記載於寄分卡，交付賭客，留待下次再賭，或依寄分卡所載分數，以
    一分兌換現金一元方式兌換現金。嗣於九十年七月十八日下午一時許，甲○○、
    戊○○、丁○○、己○○於上址以上開電動賭博機具賭博財物時，為警查獲，並
    扣得電動賭博機具十七台（含滿貫大亨六台、超八單機六台及五將門撲克單機五
    台）、會員名冊一本、機台得分洗分表二本、贈分表四張、七月十八日交接表、
    寄分卡二百五十一張、兌換寄分卡五張、現場監視錄影帶一捲、櫃檯賭資六萬四
    千三百元等物。
二、案經台中市警察局第五分局報告偵辦。
            證據並所犯法條
一、訊之被告壬○○、辛○○、丙○○對於彼等受僱於庚○○在上揭場所分別擔任現
    場主任與開分工作之事實，及被告甲○○、戊○○、丁○○、己○○對於在上揭
    場所把玩電動賭博機具之事實，均予坦承，惟均矢口否認有賭博犯行，且一致辯
    稱不能憑寄分卡換取現金云云。惟查，在上開場賭玩電動賭博機具之賭客，如果
    洗分時，壬○○等人會持寄分卡給賭客，要玩可以繼續再玩，若不玩可照寄分卡
    分數每分換一元，且參賭之人須先提供身分證件加入為會員等情，業據證人黃照
    傑結證在卷，即被告甲○○於警訊中已明確供稱伊是抱著希望能贏錢的心態去玩
    的，參諸參賭之人必先提供身分證件供丙○○等人記載身分資料，有會員名冊扣
    案可稽，若非為過慮賭客，避免警方查悉賭博犯行，何有此舉。足見被告等人所
    辯均屬飾卸之詞而無可採信，此外復有前揭扣案物足資佐證，事證明確，被告等
    人犯行均堪予認定。
二、核被告壬○○、辛○○、丙○○所為，均係犯刑法二百六十六條第一項之普通賭
    博罪、第二百六十八條之意圖營利供給賭博場所罪與聚眾賭博罪，被告甲○○、
    戊○○、丁○○、己○○均係犯刑法第二百六十六條第一項之普通賭博罪。壬○○、辛○○、丙○○與庚○○間就所犯有犯意聯絡及行為分擔，為共同正犯，彼
    等所犯三罪間具方法、結果之牽連關係，應從情節較重之意圖營利聚眾賭博罪處
    斷，又彼等多次聚眾賭博犯行，時間密接，構成要件相同，顯係基於概括犯意而
    為，為連續犯，以一罪論，並請依法加重其刑。扣案電動賭博機具十七台為當場
    賭博之器具，六萬四千三百元為在兌換籌碼處之財物，均請依刑法第二百六十六
    條規定沒收，其餘扣案物，為庚○○所有供犯罪所用之物，請依刑法第三十八條
    第一項第二款規定沒收。
三、依刑事訴訟法第二百五十一條第一項提起公訴。
    此    致
臺灣臺中地方法院
中      華      民      國    九十一    年      三      月    二十六    日
                                檢察官  乙  ○  ○
中      華      民      國    九十一    年      四      月     十一     日
右正本證明與原本無異            書記官  張  志  賢
參考法條：
刑法第二百六十六條第一項、第二百六十八條
刑法第二百六十六條第一項：在公共場所或公眾得出入之場所賭博財物者，處一千元
以下罰金。但以供人暫時娛樂之物為賭者，不在此限。
刑法第二百六十八條：意圖營利，供給賭博場所或聚眾賭博者，處三年以下有期徒刑
，得併科三千元以下罰金。
